【裁判字號】    89,易,475
【裁判日期】    890612
【裁判案由】    傷害
【裁判全文】
臺灣士林地方法院刑事判決                            八十九年度易字第四七五
    公  訴  人  臺灣士林地方法院檢察署檢察官
    被      告  戊○○
右列被告因傷害案件，經檢察官提起公訴 (八十九年度偵字第一二０一號)，本院判
決如左：
    主  文
戊○○共同傷害人之身體，處有期徒刑參月，如易科罰金，以參佰元折算壹日。
    事  實
一、戊○○於民國八十八年七月一日下午八時四十五分許駕駛ＣＺ─二四八九號自用
    小客車，行經台北市士林區○○○路○段二０六巷口，適丙○○駕駛ＤＳ─一六
    五五號小客車行經該處，二人於巷口會車發生糾紛，互起爭執，戊○○乃出手毆
    打丙○○，並與後方乘坐汽車之四名不詳姓名男子，基於傷害之犯意聯絡，由該
    四名男子持球棒毆打丙○○，致丙○○受有左肘鷹嘴突骨折及頭部左側硬腦膜外
    血腫之傷害。
二、案經被害人丙○○訴由臺北市政府士林分局移送臺灣士林地方法院檢察署檢察官
    偵查起訴。
    理  由
一、訊據被告戊○○雖坦承於上揭時地與告訴人丙○○發生爭執，惟矢口否認有何傷
    害犯行，辯稱：伊與告訴人爭執後正要走，即遭告訴人之友人丁○○毆打，嗣後
    告訴人雖遭他人毆打，惟伊並不認識這些人，亦未與其等有傷害犯意之聯絡云云
    。經查：
    (一)被告於上揭巷口因會車與告訴人發生爭執互起衝突之事實，業據被害人丙○○
      於本院證述詳實，並經證人甲○○、丁○○、乙○○與己○○證稱在卷，而目
      擊證人甲○○迭於警訊、偵查及本院審理中皆證稱被告甫下車後有出手毆打告
      訴人之事實。
    (二)告訴人如何遭另四名不詳姓名男持球棒毆打之事實，亦據證人甲○○、丁○○
      、乙○○與己○○證述在卷，本件應再審酌者乃被告與其他四名男子有無犯意
      之聯絡？查本件爭執之原因，係因被告與告訴人駕駛汽車會車而互起爭執，而
      告訴人與該四名男子素不相識，未有怨隙，該四名男子若非基於與被告共同傷
      害之犯意聯絡，何以在被告與告訴人發生爭執之際即連手毆打告訴人，況且該
      四名男子身著中國海專之制服，與被告同屬中國海專同學乙節，亦據證人丁○○、乙○○供明，告訴人並證稱被告當場並叫四名男子快走，審諸此揭事實，
      被告與該四名男子間顯係基於共同傷害之犯意聯絡而分別出手毆打告訴人，被
      告所辯不足採之。
    (三)告訴人於上揭時間後因受有左肘鷹嘴突骨折及頭部左側硬腦膜外血腫之傷害而
      赴醫院診治，有新光吳火獅紀念醫院診斷證明書一件附卷可稽。
    綜上，事證明確，被告犯行應堪認定。
二、核被告所為，係犯刑法第二百七十七條第一項之傷害罪。被告與四名不詳姓名男
    子間有犯意之聯絡，行為之分擔，均為共同正犯。爰審酌被告之品行、犯犯罪之
    動機、犯罪時所受之刺激、被告實際分擔之行為尚輕、被害人所受傷害程度及被
    告犯罪後之態度等一切情狀，量處如主文所示之刑，並諭知易科罰金之折算標準
    。至共同被告持以傷害之鋁棒尚難認定所屬何人，且亦無沒收之必要，即不諭知
    沒收之宣告，併予敘明。
據上論斷，應依刑事訴訟法第二百九十九條第一項前段，刑法第二十八條、第二百七
十七條第一項、第四十一條，罰金罰鍰提高標準條例第一條前段、第二條，判決如主
文。本案經檢察官黃惠玲到庭執行職務。
中      華      民      國      八十九      年      六    月    十二    日
                                      臺灣士林地方法院刑事第二庭
                                          法  官  王  梅  英
右正本證明與原本無異
如不服本判決應於送達後十日內向本院提出上訴狀
                                          書記官  廖  春  玉
中      華      民      國      八十九      年      六    月    十六    日
附錄本案論罪科刑法條全文
刑法第二百七十七條第一項：傷害人之身體或健康者，處三年以下有期徒刑、拘役或
                          一仟元以下罰金。


司法院資訊處製作；財團法人民間司法改革基金會備份。
